【裁判字號】    95,裁,1830
【裁判日期】    950817
【裁判案由】    敬老福利生活津貼
【裁判全文】
最  高  行  政  法  院  裁  定
                                     95年度裁字第01830號
上  訴  人  乙○○
被 上訴 人  內政部
代  表  人  甲○○
上列當事人間因敬老福利生活津貼事件，上訴人對於中華民國94
年4月6日臺北高等行政法院92年度訴字第4888號判決，提起上訴
，本院裁定如下：
    主  文
上訴駁回。
上訴審訴訟費用由上訴人負擔。
    理  由
一、按對於高等行政法院判決之上訴，非以其違背法令為理由，
    不得為之，行政訴訟法第242條定有明文。同法第243條第1
    項規定，判決不適用法規或適用不當者，為違背法令；而判
    決有第243條第2項所列各款情形之一者，其判決當然違背法
    令。又提起上訴，應以上訴狀表明上訴理由並應添具關於上
    訴理由之必要證據，復為同法第244條第1項第4款及第2項所
    明定。準此，當事人提起上訴，如以原審判決有行政訴訟法
    第243條第1項不適用法規或適用不當為理由時，其上訴狀應
    有具體之指摘，並揭示該法規之條項或其內容；如以原審判
    決有第243條第2項所列各款情形之當然違背法令為理由時，
    其上訴狀應揭示合於該款之事實。如上訴狀未依此項方法表
    明，或其所表明者，顯與上開法條規定之情形不相合時，即
    難認為已對原審判決之違背法令有具體之指摘，其上訴自難
    認為合法。
二、上訴人於民國92年7月1日向被上訴人委託之勞工保險局申請
    發給敬老福利生活津貼，經勞工保險局92年8月25日保受敬
    字第6608969號函復，以其已領取新竹縣警察局發給之月退
    休金，否准所請。上訴人不服，提起訴願，遭決定駁回，提
    起行政訴訟，請求（一）撤銷訴願決定及原處分。（二）被
    上訴人應發給上訴人敬老福利生活津貼自92年7月起每月新
    臺幣（下同）3,000元。（三）被上訴人應恢復發給上訴人
    中低收入老年生活津貼自92年1月起每月3,000元。（四）被
    上訴人應補發給上訴人老年給付900,000元。（五）被上訴
    人應補發給上訴人被剋扣月退休俸14%差額，計936,000元。
    經原審判決駁回。
三、上訴意旨略以：被上訴人蔑視國法，未提出答辯狀答辯，原
    審法官越俎代庖，駁回上訴人之訴，顯然違反訴訟程序，原
    審判決應為無效。又本件原由法官張瓊文審理，嗣由法官王
    立杰審理，最後又由胡方新法官審理，沒有變換的只有書記
    官陳幸潔，而開庭時胡方新法官名牌上寫的是見習法官，怎
    可審理本案。且被告訴訟代理人只有二位，原審判決記載為
    三位，亦有未合云云。
四、經核原審判決對於原處分以上訴人已按月領取公教人員月退
    休金，依敬老福利生活津貼暫行條例第3條第1項第2款規定
    ，不得再請領敬老福利生活津貼，乃否准上訴人申請發給敬
    老福利生活津貼部分，並無不合，及上訴人所主張各節何以
    不足採等情，業已論述明確，且被上訴人之答辯狀，業由被
    上訴人送達上訴人，有被上訴人92年12月26日臺內社字第09
    20062967號函附於原審卷（第62頁）可稽。又因原起訴狀程
    式上有欠缺，先後二次分由原審審判長法官張瓊文及王立杰
    ，裁定命上訴人補正，嗣由受命法官胡方新、陪席法官王碧
    芳、審判長法官王立杰組成之合議庭審理。胡方新法官係92
    年11月1日派任原審之實任法官，亦有司法院92年10月24日
    （2）院臺人二字第26914號令附卷可按。而被上訴人訴訟代
    理人依其於原審提出之委任狀，確為鄧華玉、陳豪生、施彥
    伯三人，是上訴人所稱各節，均係有所誤解。難認為對該部
    分高等行政法院判決之如何違背法令已有具體之指摘，依首
    揭說明，其上訴為不合法，應予駁回。
五、依行政訴訟法第249條第1項前段、第104條、民事訴訟法第9
    5條、第78條，裁定如主文。
中    華    民    國    95    年    8     月    17    日
                  第三庭審判長法  官  趙  永  康
                              法  官  吳  明  鴻
                              法  官  侯  東  昇
                              法  官  黃  淑  玲
                              法  官  林  文  舟
以  上  正  本  證  明  與  原  本  無  異
中    華    民    國    95    年    8     月    18    日
                              書記官  莊  俊  亨


司法院資訊處製作；財團法人民間司法改革基金會備份。
